# Raúl Gustavo Martínez

## Desarrollador Full Stack

⊕ Argentina, Salta, San Ramón de la nueva Orán

rauldeoran17@gmail.com • +54 3878604796 • raulmartinez.me



### Sobre mí

Desarrollador con más de 3 años de experiencia en aplicaciones web y móviles, abarcando frontend, backend y gestión de bases de datos. Trabajo con multiples tecnologías. Siempre busco nuevos desafíos para seguir creciendo y aportar soluciones innovadoras.

## Experiencia laboral

Safetynova 2022 - 2024

#### Desarrollador web y movil

Desarrollo de sistemas digitales para el registro de inspecciones, accidentes y auditorías, optimizando procesos y facilitando la gestión y seguimiento de datos de manera eficiente.

### Municipalidad de Orán

2024 - 2024

#### Desarrollador web

Desarrollo de la página principal de la Municipalidad de Orán en WordPress.

## Comité para la Prevención de la Tortura en Salta

2023 - 2024

#### Desarrollador frontend

Desarrollo de un sitio web sobre prevención contra la tortura en Salta, con sistema de blog y reporte de denuncias.

## Universidad Nacional de Salta - Facultad Regional Orán

2019 - 2021

#### Auxiliar docente de segunda categoría

Auxiliar docente en la asignatura de Programación para la carrera Técnico en Informática y Gestión.

### Educación

## Universidad Nacional de Salta - Facultad Regional Orán

2015 - 2023

Tecnicó Universitario en Programación

#### **Habilidades**



## Certificados

Bootcamp Nodejs Developer - Telecom IT Responsive Web Design - Free Code Camp

Javascript Algoritmos y estructura de datos - Free Code Camp

Introducción a la programación en python - 1000 Programadores salteños

## **Proyectos**

#### CodeOran 🖸

Proyecto seminario Programación competitiva

Desarrollo del proyecto final de mi carrera de Técnico Universitario en Programación

#### Posts 🗘

- -----

(Python) (Tkinter) (Flask

Nodejs (Tailwindcss)

Plataforma web para crear publicaciones y registrar usuarios, desarrollada con Node.js para mi certificación en Telecom IT.

### Rutas del sabor 🗘

Aplicación para visualizar puntos de restaurantes en un mapa, desarrollada con Python utilizando Flask para el backend y Tkinter para el frontend, con carga manual de datos.